臺灣士林地方法院民事判決
                                    110年度勞訴字第58號
原      告  丙○○
            乙○○
            甲○○
上三人共同
訴訟代理人  謝孟馨律師
被      告  張朝淳即旺承企業行
訴訟代理人  丁○○
上列當事人間請求給付資遣費等事件，本院於民國110年9月8日
言詞辯論終結，判決如下：
    主  文
一、被告應給付原告丙○○新臺幣壹拾萬陸仟參佰柒拾捌元，及
    自民國一百一十年六月四日起至清償日止，按週年利率百分
    之五計算之利息。
二、被告應給付原告乙○○新臺幣貳萬柒仟玖佰柒拾肆元，及自
    民國一百一十年六月四日起至清償日止，按週年利率百分之
    五計算之利息。
三、被告應給付原告甲○○新臺幣貳萬貳仟零壹拾肆元，及自民
    國一百一十年六月四日起至清償日止，按週年利率百分之五
    計算之利息。
四、被告應提繳新臺幣壹萬零玖佰玖拾貳元至原告丙○○設於勞
    動部勞工保險局之勞工個人退休金專戶。
五、被告應提繳新臺幣伍仟捌佰柒拾捌元至原告乙○○設於勞動
    部勞工保險局之勞工個人退休金專戶。
六、被告應提繳新臺幣肆仟貳佰陸拾捌元至原告甲○○設於勞動
    部勞工保險局之勞工個人退休金專戶。
七、被告應開立非自願離職證明書予原告丙○○、原告乙○○、
    原告甲○○。
八、原告甲○○其餘之訴駁回。
九、訴訟費用由被告負擔。
十、本判決第一、二、三項得假執行；但被告如分別以新臺幣壹
    拾萬陸仟參佰柒拾捌元、貳萬柒仟玖佰柒拾肆元、貳萬貳仟
    零壹拾肆元為原告丙○○、原告乙○○、原告甲○○預供擔
    保，得免為假執行。
十一、本判決第四、五、六項得假執行；但被告如分別以新臺幣
      壹萬零玖佰玖拾貳元、伍仟捌佰柒拾捌元、肆仟貳佰陸拾
      捌元為原告丙○○、原告乙○○、原告甲○○預供擔保，
      得免為假執行。
    事實及理由
一、原告主張：
  ㈠原告丙○○自民國109年9月1日起受僱於被告，於被告所營位於
    臺北市○○區○○路0段00號1樓之餐廳西餐部擔任廚師，約定每
    月工資新臺幣（下同）45,000元，工作時間為上午6時至下
    午2時。原告乙○○自109年9月24日起受僱於被告，於前開餐
    廳西餐部擔任廚師，約定每月工資30,000元，工作時間為上
    午6時至下午2時。原告甲○○自109年9月24日起受僱於被告，
    於前開餐廳西餐部擔任服務人員，約定每小時工資170元，
    工作時間為上午6時至下午2時，每月約工作16日。
  ㈡因被告所營餐應西餐部營運狀況不佳，被告之母親「瑞芬」
    （真實姓名年籍不詳）於109年11月底與原告丙○○討論後，
    被告表示將於109年12月31日結束西餐部營業，請原告工作
    至該日止，並承諾屆時將給付原告資遣費及開立非自願離職
    證明書。詎料，被告突於109年12月5日告知原告丙○○次日不
    用再上班，又於109年12月7日告知原告乙○○、原告甲○○次日
    不用再上班，違法終止兩造間勞動契約，應不生終止契約之
    效力。因被告未給付原告丙○○109年11月、12月薪資、原告
    乙○○109年12月6日至31日之薪資、原告甲○○109年12月8日至
    31日薪資，且原告任職期間，被告未給付國定假日工作之加
    倍工資，亦未依法為原告提繳勞工退休金，原告爰依勞動基
    準法（下稱勞基法）第14條第1項第5款規定，以本件起訴狀
    繕本之送達，向被告為終止勞動契約之意思表示。
  ㈢爰依兩造間勞動契約、民法第487條、勞基法第39條、第19條
    、勞工退休金條例（下稱勞退條例）第12條、第31條第1項
    、就業保險法第11條第3項規定，向被告為下列請求：
    1.原告丙○○部分：請求被告給付109年11月、12月薪資共9萬
      元、國定假日2日（109年10月1日中秋節、109年10月10日
      國慶日）出勤工資3,000元、109年11月應休未休4日工資6
      ,000元、資遣費7,378元，合計106,378元；並請求被告補
      提繳10,992元至原告丙○○設於勞保局之勞工退休金個人專
      戶（下稱勞退專戶）；及開立非自願離職證明書。
    2.原告乙○○部分：109年12月未付薪資26,000元、國定假日1
      日（109年10月10日國慶日）出勤工資1,000元、資遣費97
      4元，合計27,974元；並請求被告補提繳5,878元至原告乙○○之勞退專戶；及開立非自願離職證明書。
    3.原告甲○○部分：109年12月7日後原排定但遭被告拒絕出勤
      之13日工資17,680元、國定假日1日（109年10月1日中秋
      節）出勤工資1,360元、資遣費2,974元，合計22,014元；
      並請求被告補提繳4,320元至原告甲○○之勞退專戶；及開
      立非自願離職證明書。
  ㈣聲明為：
    1.原告丙○○部分：
      ①被告應給付原告丙○○106,378元，及自起訴狀繕本送達翌
        日起至清償日止，按週年利率5％計算之利息。
      ②被告應提繳10,992元至原告丙○○之勞退專戶。
      ③被告應開立非自願離職證明書予原告丙○○。
    2.原告乙○○部分：
      ①被告應給付原告乙○○27,974元，及自起訴狀繕本送達翌
        日起至清償日止，按週年利率5％計算之利息。
      ②被告應提繳5,878元至原告乙○○之勞退專戶。
      ③被告應開立非自願離職證明書予原告乙○○。
    3.原告甲○○部分：
      ①被告應給付原告甲○○22,014元，及自起訴狀繕本送達翌
        日起至清償日止，按週年利率5％計算之利息。
      ②被告應提繳4,320元至原告甲○○之勞退專戶。
      ③被告應開立非自願離職證明書予原告甲○○。
二、被告則以：原告丙○○與被告訴訟代理人即被告之母丁○○間為
    合作關係，丁○○只負責晚餐及打烊，原告丙○○負責早午餐，
    當班時間不同。丁○○找來的人都被原告丙○○排除，原告丙○○
    要求丁○○不用煩惱這些，基於信任，帳和班表都是原告丙○○
    做的，利潤或賠錢都是一人一半。原告丙○○說第一個月是籌
    備期間，不會對外營業、沒有收入，但要一個開辦費，因為
    原告丙○○要去市場調查，要找廠商比價，需要一些費用，月
    底時原告丙○○就帶了原告乙○○、原告甲○○來，被告和丁○○均
    未應徵過原告丙○○帶來的人，但因為丁○○曾看原告丙○○支付
    一些菜錢、麵包錢，想說這兩個員工的薪水與原告丙○○墊支
    的差不多，就付錢了。原告三人與被告均無關，當時係原告
    丙○○與丁○○合作時，原告丙○○稱因為被告有營業執照，就不
    要再去聲請營業執照，節省開銷一定可以得到利潤，被告其
    實反對原告丙○○及丁○○在該處所營業，原告並未受僱於被告
    等語置辯。
三、本院之判斷：
  ㈠原告主張上開事實，業提出原告丙○○與被告之LINE對話紀錄
    、原告丙○○與丁○○對話錄音譯文、109年12月班表、109年10
    月及11月攷勤表以為證（見本院卷第28、34-38、40、42-46
    頁）。被告雖以前詞置辯，惟：
    1.按攻擊或防禦方法，除別有規定外，應依訴訟進行之程度
      ，於言詞辯論終結前適當時期提出之；當事人意圖延滯訴
      訟，或因重大過失，逾時始行提出攻擊或防禦方法，有礙
      訴訟之終結者，法院得駁回之，民事訴訟法第196條第1項
      、第2項前段定有明文。是我國民事訴訟法關於當事人提
      出攻擊或防禦方法之時期，已非採自由順序主義，而係採
      適時提出主義，當事人原則上應依訴訟進行之程度，於言
      詞辯論終結前適當時期提出之。如當事人意圖延滯訴訟，
      或因重大過失，逾時始提出攻擊或防禦方法，而有礙訴訟
      之終結時，法院得駁回之。本件早於110年4月29日向被告
      戶籍址送達起訴狀及命提出答辯狀之通知，經管委會以「
      不來領」為由退回（見本院卷第59-1、59-2頁），被告自
      承係因其久未去該址所致（見本院卷第248頁），核屬可
      歸責被告之事由。嗣因查無被告可送達地址，本院於110
      年5月14日將起訴狀及命提出答辯狀之通知向被告為公示
      送達（見本院卷第194頁）後，於110年7月5日定110年9月
      8日言詞辯論期日，同時依勞動事件法第32條規定一次期
      日辯論終結之原則，通知命兩造「本次庭期擬終結言詞辯
      論，如尚有證據提出或聲請調查，請於110年7月31日前提
      出，逾期未提出將生失權效，本院將不予審酌，並於全辯
      論意旨斟酌之」，該通知於110年7月6日向被告公示送達
      （見本院卷第232頁），並向被告戶籍址送達，同日由受
      僱人簽收（見本院卷第238頁），被告未遵期於110年7月3
      1日提出答辯，遲至110年9月8日言詞辯論期日始為提出（
      見本院卷第246-247頁），顯嚴重妨礙訴訟程序之審結及
      原告之防禦權，並遭原告主張應生失權效。經詢問被告何
      以未遵期提出，其表示只看到通知書上言詞辯論的日期和
      地點，沒有看到備註等語（見本院卷第247頁），然觀諸
      該通知之「送達文書」欄位中，遵期提出證據之諭示緊接
      於言詞辯論日期、時間之下方（見本院卷第238頁），核
      無不能注意之情事，況被告於110年7月6日收受言詞辯論
      通知後，至110年9月8日言詞辯論期日間，尚有2個月餘，
      時間相當充裕，實無無法儘早提出攻防方法之正當理由，
      反而顯見其遲至言詞辯論期日始當庭陳述上開攻防方法確
      因可歸責於自己之故意或重大過失事由所致。本院審酌訴
      訟為集團現象，眾多當事人同時使用法院訴訟資源，因此
      訴訟資源之妥適合理分配，實乃公益所需，當事人逾時提
      出訴訟主張，已於公益有違；且容許當事人逾期提出無法
      即時調查，以致影響訴訟終結之主張，不僅對於對造造成
      程序上之不公平，有心拖延訴訟之當事人亦得藉此干擾訴
      訟終結，妨害正當權利當事人之適時裁判請求權；另本件
      為勞工案件，衡酌勞工是經濟和訴訟上之弱勢，勞資爭議
      應迅速解決，以維護勞工訴訟上權益及生存權益，勞動事
      件法第32條亦規定勞動訴訟以一次辯論終結為原則，第一
      審應於6個月內審結，是本件有必要給予失權制裁，被告
      逾時提出之抗辯已無須再加審酌。
    2.縱認被告此部分抗辯不生失權效果。然原告丙○○縱曾與丁○○討論菜單或負責市場調查、比價、徵人事宜，亦無從即
      反推其係與丁○○間成立盈虧各半之合作關係，反依被告訴
      訟代理人所不爭執其與原告丙○○間之對話錄音譯文顯示，
      原告丙○○向其索討薪水時，其並無質以渠等間為合作關係
      ，僅稱「我真的是擠不出來」、「我想用匯的匯過去給你
      」、「不是不告訴你時間我那知道我那時候有錢」（見本
      院卷第34-38頁），可見被告所辯顯有疑義。再者，被告
      訴訟代理人亦稱被告有刊登徵才訊息，其見到原告丙○○時
      ，原告丙○○正於被告處應徵等語（見本院卷第250頁），
      佐以原告丙○○曾向被告報告渠等三人10月班表、9月薪資
      數額，未見被告有何反對意思表示（見本院卷第28頁），
      及臺北市政府勞動局110年4月20日函覆本件勞資爭議調解
      事件全卷中所附原告丙○○與被告之聊天記錄顯示：109年9
      月2日至109年12月2日間原告丙○○多次向被告報告營業相
      關事宜，被告並曾指示原告丙○○「柳橙汁賣出4壺了...明
      天麻煩幫我多進一點，我會讓歡歡對客人疲勞轟炸」、「
      圖做好幫我放這裡喔」（見本院卷第120、122頁），衡諸
      若真如被告訴訟代理人所述，被告反對原告丙○○及丁○○在
      該處所營業，原告丙○○係與丁○○成立合作關係，與被告無
      涉，原告丙○○自無取得被告聯繫方式之可能，更無向被告
      報告之必要，被告亦無指示原告丙○○之理，是可徵被告所
      辯並不可採。其抗辯兩造間非僱傭關係云云，委無足採。
  ㈡茲就原告請求之細目是否有理由分述如下：
    1.原告丙○○部分：
      ①109年11月、12月薪資：按工資應全額直接給付勞工；報
        酬應依約定之期限給付之。勞基法第22條第2項前段及
        民法第486條前段分別定有明文。又按雇主應置備勞工
        工資清冊，將發放工資、工資各項目計算方式明細、工
        資總額等事項記入，工資清冊應保存5年，為勞基法第2
        3條第2項所明定。另勞工請求之事件，雇主就其依法令
        應備置之文書，有提出之義務；文書、勘驗物或鑑定所
        需資料之持有人，無正當
        理由不從法院之命提出者，法院得認依該證物應證之事
        實為真實，勞動事件法第35條、第36條第1項、第4項分
        別定有明文。審酌原告丙○○請求給付109年11月、12
        月之薪資，時間迄今未逾5年，依前揭規定被告應繼續
        保存而執有工資清冊，被告稱基於信任帳都是原告黃鴻
        良做的（見本院卷第247頁），已表明縱命提出亦不能
        依命提出，依前揭規定，本院認應以原告丙○○關於薪
        資數額應證事實為真實，始為公平。故原告丙○○依兩
        造間勞動契約，請求被告給付109年11月、12月薪資共9
        萬元，為有理由。
      ②國定假日2日（109年10月1日中秋節、109年10月10日國
        慶日）出勤工資3,000元、109年11月應休未休4日工資6
        ,000元：按勞工每七日中應有二日之休息，其中一日為
        例假，一日為休息日。內政部所定應放假之紀念日、節
        日、勞動節及其他中央主管機關指定應放假日，均應休
        假；第36條所定之例假、休息日、第37條所定之休假工
        資應由雇主照給。雇主經徵得勞工同意於休假日工作者
        ，工資應加倍發給。勞基法第36條第1項、第37條第1項
        、第39條分別定有明文。又按勞工請求之事件，雇主就
        其依法令應備置之文書，有提出之義務；雇主應置備勞
        工出勤紀錄，並保存5年。勞基法第30條第5項、勞動事
        件法第35條亦分別有明文規定。本件原告丙○○請求被告
        給付國定假日及應休未休出勤工資，有關原告丙○○是否
        於國定假日出勤？是否有應休未休之情形？出勤紀錄乃
        據以判斷之重要證據，被告稱班表和打卡紀錄都是原告
        丙○○寫的（見本院卷第247頁），則被告未依勞基法第3
        0條第5項規定備置原告丙○○之出勤紀錄，依照前揭規定
        及說明，應認原告丙○○主張之出勤情形為真實。故原告
        丙○○依勞基法第39條規定，向被告請求109年10月1日中
        秋節、109年10月10日國慶日2日出勤工資3,000元（計
        算式：45,000302＝3,000）及109年11月應休未休4日
        工資6,000元（計算式：45,000304＝6,000）為有理由
        ，亦應准許。
      ③資遣費：按虧損或業務緊縮時，雇主得預告勞工終止勞
        動契約。勞基法第11條第2款定有明文。又按勞工適用
        本條例之退休金制度者，適用本條例後之工作年資，於
        勞動契約依勞基法第11條規定終止時，其資遣費由雇主
        按其工作年資，每滿1年發給2分之1個月之平均工資，
        未滿1年者，以比例計給；最高以發給6個月平均工資為
        限，不適用勞基法第17條之規定。勞退條例第12條第1
        項定有明文。原告丙○○自陳被告因經營不善，欲於109
        年12月31日結束西餐部營業，故向原告丙○○表示將於該
        日終止兩造間勞動契約（見本院卷第11-12頁），則依
        上開規定，兩造間勞動契約於109年12月31日依勞基法
        第11條第2款而終止，被告應給付原告丙○○資遣費。查
        原告丙○○之月薪為45,000元，其自109年9月1日開始任
        職至109年12月31日止，自94年7月1日勞退新制施行日
        起之資遣年資為3個月又30日，新制資遣基數為【41/24
        8】（新制資遣基數計算公式：((年+(月+日÷當月份天
        數)÷12)÷2），則原告丙○○得請求被告給付之資遣費為7
        ,440元（計算式：月薪×資遣費基數，元以下四捨五入
        ）。原告丙○○此部分請求7,378元既未逾上開數額，自
        應准許。
      ④補提勞工退休金：再按雇主應為適用本條例之勞工，按
        月提繳退休金，儲存於勞保局設立之勞工退休金個人專
        戶；雇主應為第7條第1項規定之勞工負擔提繳之退休金
        ，不得低於勞工每月工資6％；雇主未依本條例之規定按
        月提繳或足額提繳勞工退休金，致勞工受有損害者，勞
        工得向雇主請求損害賠償，勞退條例第6條第1項、第14
        條第1項、第31條第1項分別定有明文。又該專戶內之本
        金及累積收益屬勞工所有，僅於未符合同條例第24條第
        1項所定請領退休金規定之前，不得領取。是雇主未依
        該條例之規定，按月提繳或足額提繳勞工退休金者，將
        減損勞工退休金專戶之本金及累積收益，勞工之財產受
        有損害，自得依該條例第31條第1項規定請求損害賠償
        ；於勞工尚不得請領退休金之情形，亦得請求雇主將未
        提繳或未足額提繳之金額繳納至其退休金專戶，以回復
        原狀（最高法院101年度台上字第1602號判決意旨參照
        ）。查原告丙○○自109年9月1日起至109年12月31日止受
        僱於被告，月薪45,000元，已如前述，依勞工退休金月
        提繳工資分級表，其月提繳工資為45,800元，故依前開
        規定，原告丙○○請求被告補提繳10,992元（計算式：45
        ,8006%4=10,992）至其勞退專戶，即屬有據。
      ⑤開立非自願離職證明書：再按勞動契約終止時，勞工如
        請求發給服務證明書，雇主或其代理人不得拒絕，勞基
        法第19條定有明文。又按就業保險法所稱非自願離職，
        係指被保險人因投保單位關廠、遷廠、休業、解散、破
        產宣告離職，或因勞基法第11條規定各款情事之一離職
        ，就業保險法第11條第3項亦有明定。如前所述，兩造
        間勞動契約係因勞基法第11條第2款規定而終止，符合
        上開法條所稱「非自願離職」之定義。是原告丙○○請求
        被告開立非自願離職證明書，亦屬可採。
    2.原告乙○○部分：
      ①109年12月未付薪資、國定假日1日（109年10月10日國慶
        日）出勤工資：被告未備置員工之工資清冊及出勤紀錄
        ，已如前述，依前揭規定，本院認應視原告乙○○關於薪
        資數額、出勤情形主張之應證事實為真實。故原告乙○○
        依兩造間勞動契約、勞基法第39條規定，請求被告給付
        109年12月薪資26,000元及國定假日1日（109年10月10
        日國慶日）出勤工資1,000元（計算式：30,000301＝1
        ,000），均有理由。
      ②資遣費：兩造間勞動契約係因勞基法第11條第2款規定於
        109年12月31日終止，已如前述，依上開規定，被告應
        給付原告乙○○資遣費。查原告乙○○之月薪為30,000元，
        其自109年9月24日開始任職至109年12月31日止，自94
        年7月1日勞退新制施行日起之資遣年資為3個月又7日，
        新制資遣基數為【25/186】（新制資遣基數計算公式：
        ((年+(月+日÷當月份天數)÷12)÷2），則原告乙○○得請
        求被告給付之資遣費為4,032元（計算式：月薪×資遣費
        基數，元以下四捨五入）。原告乙○○此部分請求974元
        既未逾上開數額，自應准許。
      ③補提勞工退休金：查原告乙○○自109年9月24日起至109年
        12月31日止受僱於被告，月薪30,000元，已如前述，依
        勞工退休金月提繳工資分級表，其月提繳工資為30,300
        元，故依前開規定，原告乙○○請求被告補提繳5,878元
        （計算式：30,3006%【3＋7/30】≒5, 878，小數點以
        下四捨五入）至其勞退專戶，即屬有據。
      ④開立非自願離職證明書：兩造間勞動契約係因勞基法第1
        1條第2款規定而終止，已如前述，依前揭規定及說明，
        原告乙○○請求被告開立非自願離職證明書，亦屬可採。
   3.原告甲○○部分：　　　　
     ①109年12月7日後共13日工資、國定假日1日（109年10月1
       日中秋節）出勤工資：被告未備置員工之工資清冊及出
       勤紀錄，已如前述，依前揭規定，本院認應視原告甲○○
       關於薪資數額、排班及出勤情形主張之應證事實為真實
       。故原告甲○○依兩造間勞動契約、勞基法第39條規定，
       請求被告給付109年12月原排定但遭拒絕出勤共13日薪資
       17,680元（計算式：170813＝17,680）及國定假日1日
       （109年10月1日中秋節）出勤工資1,360元（計算式：17
       08＝1,360），均有理由。
     ②資遣費：兩造間勞動契約係因勞基法第11條第2款規定於1
       09年12月31日終止，已如前述，依上開規定，被告應給
       付原告甲○○資遣費。按平均工資：指計算事由發生之當
       日前六個月內所得工資總額除以該期間之總日數所得之
       金額。工作未滿六個月者，指工作期間所得工資總額除
       以工作期間之總日數所得之金額。工資按工作日數、時
       數或論件計算者，其依上述方式計算之平均工資，如少
       於該期內工資總額除以實際工作日數所得金額百分之六
       十者，以百分之六十計。勞基法第2條第4款定有明文。
       查原告甲○○109年9月24日至30日領取薪資共5,950元，10
       9年10月工作16日，應領薪資21,760元，109年11月工作1
       6日，應領薪資21,760元，109年12月工作17日，應領薪
       資23,120元，依上開規定，其平均工資為733元（計算式
       ：【5,950＋21,760＋21,760＋23,120】【7＋31＋30＋31】≒7
       33，小數點以下四捨五入）。依勞退條例第12條規定，
       原告甲○○得請求被告給付之資遣費為2,982元（計算式：
       73330【99/365】1/2≒2,982，小數點以下四捨五入）
       。原告甲○○此部分請求2,974元既未逾上開數額，自應准
       許。
     ③補提勞工退休金：按勞工之工資如在當年二月至七月調整
       時，其雇主應於當年八月底前，將調整後之月提繳工資
       通知勞保局；如在當年八月至次年一月調整時，應於次
       年二月底前通知勞保局，其調整均自通知之次月一日起
       生效。勞退條例第15條第2項定有明文。又按勞工每月工
       資如不固定者，以最近三個月工資之平均為準。新進勞
       工申報提繳退休金，其工資尚未確定者，暫以同一工作
       等級勞工之工資，依月提繳分級表之標準申報。勞退條
       例施行細則第15條第2項、第3項亦分別有明文規定。查
       原告甲○○受僱於被告，約定每小時工資170元，工作時間
       每日8小時，每月約工作16日，有原告丙○○與被告對話紀
       錄、109年12月班表、109年10月、11月攷勤表可稽（見
       本院卷第28、40、42-46頁），依前開規定，被告於原告
       甲○○到職時，應以21,760元（計算式：170元8小時16
       日＝21,760）為其每月工資，為其提繳勞工退休金。又依
       勞工退休金月提繳工資分級表，原告甲○○之月提繳工資
       為22,000元，故依前開規定，原告甲○○請求被告補提繳4
       ,268元（計算式：22,0006%【3＋7/30】＝4,268）至其
       勞退專戶，即屬有據。故原告甲○○此部分請求，於4,268
       元之範圍內為有理由，逾此部分則屬無據。
     ④開立非自願離職證明書：兩造間勞動契約係因勞基法第11
       條第2款規定而終止，已如前述，依前揭規定及說明，原
       告甲○○請求被告開立非自願離職證明書，亦屬可採。　
  ㈢末按給付有確定期限者，債務人自期限屆滿時起，負遲延責
    任。遲延之債務，以支付金錢為標的者，債權人得請求依法
    定利率計算之遲延利息。應付利息之債務，其利率未經約定
    ，亦無法律可據者，週年利率為5％，民法第229條第1項、第
    233條第1項前段、第203條分別定有明文。又資遣費應於終
    止勞動契約後30日內發給；終止勞動契約時，雇主應即結清
    工資給付勞工，勞退條例第12條第2項、勞基法施行細則第9
    條亦分別有明文規定，均核屬有確定期限之給付。故原告丙○○就上開請求有理由部分共106,378元（計算式：90,000＋3,
    000＋6,000＋7,378＝106,378），原告乙○○就上開請求有理由
    部分共27,974元（計算式：26,000＋1,000＋974＝27,974），
    原告甲○○就上開請求有理由部分共22,014元（計算式：17,6
    80＋1,360＋2,974＝22,014），併請求自期限屆至後之起訴狀
    繕本送達翌日即110年6月4日（按本件起訴狀繕本於110年5
    月14日對被告為公示送達【見本院卷第194頁】）起算之法
    定遲延利息，依法有據，亦應准許。
四、從而，原告依兩造間勞動契約、勞基法第16條、第17條、勞
    退條例第12條規定，請求被告給付原告丙○○106,378元、原
    告乙○○27,974元、原告甲○○22,014元，及均自110年6月4日
    起至清償日止，按年息5％計算之利息；另請求被告分別補提
    繳10,992元、5,878元、4,268元至原告丙○○、原告乙○○、原
    告甲○○之勞退專戶；暨請求被告開立非自願離職證明書予原
    告，均有理由，應予准許。逾此部分則無理由，應予駁回。
五、原告金錢給付勝訴部分，爰依勞動事件法第44條第1、2項規
    定，依職權宣告假執行，並定被告以相當金額供擔保後，得
    免為假執行。
六、本件判決基礎已臻明確，兩造其餘攻防方法及訴訟資料經本
    院斟酌後，核與判決結果不生影響，故不另一一論述，併此
    敘明。
七、據上論結，原告之訴為一部有理由、一部無理由，依法判決
    如主文。
中    華    民    國   110    年    10    月    8    日
                  勞動法庭  法  官  謝佳純
以上正本係照原本作成。
如對本判決上訴，應於判決送達後20日內向本院提出上訴狀，若
委任律師提起上訴者，應一併繳納上訴審裁判費，否則本院得不
命補正逕行駁回上訴。
中　　華　　民　　國　 110　　年　　10　　月　　8 　　日
                              書 記 官  陳怡文